臺灣桃園地方法院刑事判決　　　　　　 93年度簡上字第316號
上　訴　人
即　被　告　乙○○　男　60歲.
　　　　　　　　　　　號三樓
上列被告因竊盜案件，不服本院中壢簡易庭中華民國93年9月27日
93年度壢簡字第1200號第一審簡易判決（聲請簡易判決處刑案號
：93年度偵字第12794 號）提起上訴，及檢察官移送併案（93年
度偵字第16100號），本院管轄之第二審合議庭判決如下：
    主  文
原判決撤銷。
乙○○連續於車站竊盜，處有期徒刑捌月。
    事  實
一、乙○○曾於民國88年間，因竊盜、強盜案件，分別經最高法
    院判處有期徒刑一年六月、三年確定；又於88年間，因竊盜
    案件，經台灣高等法院判處有期徒刑一年確定；上開罪刑，
    經台灣高等法院裁定應執行有期徒刑五年確定；又於89年間
    ，因竊盜案件，經本院判處有期徒刑八月確定；上開之刑接
    續執行，執行中經假釋，假釋期間於94年9 月23日始期滿，
    現仍在假釋期間內。竟不思悔改，意圖為自己不法之所有，
    基於在車站竊盜之概括犯意，先後於：
    93年7 月24日中午12時30分許，在桃園縣中壢市○○路51
      號桃汽客運前，趁丙○○排隊上車疏於注意，將丙○○置
      於褲後口袋的皮夾竊取得手，正要離去時被丙○○發現，
      乙○○即把皮夾丟出離去，丙○○把皮夾拾起時發現身分
      證遺失，即尾追乙○○，捉到乙○○時因用力而使乙○○
      衣服撕裂，經巡邏員警到場處理後查獲上情。
    93年8 月3 日上午9 時30許，在桃園縣龜山鄉○○○路桃
      園客運往桃園路線站牌之車站處，適有桃園客運往桃園之
      班車停靠，其竟趁上車乘客人多之機會，在乘客甲○將上
      車之際，以徒手扒竊之方式，竊取甲○所有置於右後口袋
      之黑色皮夾1 個，內有
      2000元。得手後，雖立即以手上所披黃色夾克遮住該皮夾
      ，惟其行竊過程為在該處排班之計程車司機陳秋金目擊，
      乃上前抓住乙○○之右手予以逮捕報警查獲。
二、案經桃園縣政府警察局龜山分局報請台灣桃園地方法院檢察
    署檢察官偵查起訴，暨桃園縣政府警察局中壢分局報請台灣
    桃園地方法院檢察署檢察官移送併辦。
    理  由
一、訊據上訴人即被告乙○○固不否認有於前揭時間、地點竊取
    被害人丙○○與甲○之皮夾，惟辯稱犯罪事實之行竊地點
    距離公車站牌還有幾十公尺遠，又伊於犯罪事實行竊時，
    被害人甲○已經上車，伊是在公車上行竊，伊並非係在車站
    行竊云云。按刑法第321 條第1 項第6 款之車站，為供旅客
    上下或聚集之地，以車輛停靠旅客上落停留及必經之地為範
    圍；於車輛到站停靠，在車廂門口處扒竊正當上車旅客之財
    物，即屬在車站竊盜（最高法院62年台上字第2489號、49年
    台上字第170 號判例參照）。經查，犯罪事實之行竊地點
    距離車站僅有幾公尺，且被告係趁被害人丙○○上車之際而
    下手行竊等情，業據證人即被害人丙○○於本院審理時具結
    證稱「（被告問：當時你皮包遺失的時候，你人距離公車站
    是不是還有幾十公尺？）沒有幾十公尺，只有幾公尺，被告
    就跟在我的後面，我在上車的時候，被告就趁我後面褲袋後
    面扣子沒有扣，把我的皮包拿走。」、「（檢察官問：你是
    在什麼時候，皮包被偷？）我正在上車的時候，發現皮包被
    偷，發現被告從旁邊走掉，沒有跟著上車，所以我懷疑是他
    偷了我的皮包，之後我就馬上叫說，你不要拿我的皮包以後
    ，他就快步走掉，離車子以外幾公尺的地方把皮包丟在地上
    。」、「（審判長問：你說你發現皮包被偷，當時正在上車
    ，是不是已經上車了嗎？）我抓著車門把，一腳踏上階梯的
    時候，發現不見了。」等語屬實，又被告亦於警詢陳稱「當
    時丙○○剛上公車的時候，我就已竊得他的皮包，就被他發
    現，我就在公車旁邊馬上還他。」等語（參93年度偵字第16
    100 號第9 頁被告警詢筆錄），上訴人辯稱犯罪事實之行
    竊地點並非係於車站云云，顯不足信；又犯罪事實之行竊
    地點係桃園客運設有站牌之車站，供該客運公司往桃園班車
    停靠上下旅客之處，此據上訴人、被害人甲○、證人陳秋金
    、陳鴻祿於警訊及證人賴美雲於原審訊問時述明，而證人即
    被害人甲○於本院審理時亦具結證稱「（被告問：我是在什
    麼地方拿你皮包？）那天我帶我太太去長庚醫院看病，看完
    以後，走出兒童醫院的大門，公車站牌就在醫院的前面，我
    跟我太太在那邊排隊等公車來，當公車來的時候，大家就擠
    著要上公車的時候，我發現旁邊有兩個人抓住被告，在那邊
    互相拉扯，結果發現地上有我的
    有上車，後來抓住被告的人就打電話就警察來處理。」等語
    ，足認被告係於該車站有班車停靠，趁上車乘客人多之機會
    ，於被害人將上車之際下手行竊，被告辯稱伊係在車上竊取
    被害人甲○之皮夾云云，顯與事實不符，不足可信。依上開
    說明，被告前後二次之竊取行為均屬在車站行竊，本件事證
    已經明確，被告連續加重竊盜犯行洵堪認定。
二、被告係在車站處，於班車停靠被害人將上車之際，行竊被害
    人之財物，核其所為，係犯刑法第321 條第1 項第6 款之在
    車站竊盜罪。被告先後多次加重竊盜犯行，時間緊接，方法
    相同，觸犯構成要件相同之罪，顯係基於概括犯意為之，為
    連續犯，依刑法第56條規定，以一罪論，並加重其刑。檢察
    官原僅就犯罪事實之竊盜犯行（即93年度偵字第12794 號
    ），向本院聲請以簡易判決處刑，然按檢察官就犯罪事實一
    部聲請簡易判決處刑者，其效力及於全部，本院自應就檢察
    官移請本院併案審理部分（即93年度偵字第16100 號），一
    併加以審理。原審以被告在車站竊盜罪之犯行，事證明確，
    據以論科，認事用法固屬有據。惟查，本件雖係由被告提起
    上訴，其上訴理由顯屬無稽，已如前述，惟經本院審理結果
    ，認被告所犯在車站竊盜罪之犯行有二，係屬連續犯，為裁
    判上之一罪，原審此部分未及審酌，自有未洽，仍應由本院
    撤銷改判。爰審酌被告曾於88年間，因竊盜、強盜案件，經
    最高法院判處有期徒刑一年六月、三年確定；又於88年間，
    因竊盜案件，經台灣高等法院判處有期徒刑一年確定；上開
    罪刑，經台灣高等法院裁定應執行有期徒刑五年確定；又於
    89年間，因竊盜案件，經本院判處有期徒刑八月確定；上開
    之刑接續執行，執行中經假釋，假釋期間於94年9 月23日始
    期滿，現仍在假釋期間內；此有台灣桃園地方法院檢察署刑
    案資料查註紀錄表、台灣高等法院被告全國前案紀錄表各1
    份可按，雖非累犯，然有連續竊取之犯行，足見其惡性非輕
    ，惟其所竊財物價值非高，被害人已領回贓物，被告犯後曾
    為前開自白，態度尚佳，且其罹患肺氣腫，有行政院衛生署
    桃園醫院診斷證明書一份可憑，健康狀況不佳與其他一切情
    狀，量處如主文所示之刑，以示懲儆。又按「由被告上訴或
    為被告之利益而上訴者，除因原審判決適用法條不當而撤銷
    者外，第二審法院不得諭知較重於原審判決之刑，刑事訴訟
    法第370 條定有明文；又關於連續犯，亦僅限於第二審法院
    所認定連續犯之次數，較第一審法院所認定為多者，第二審
    法院始得依該條但書之規定諭知較重於第一審判決之刑。」
    （最高法院83年度台上字第2330號判決要旨可資參照）本件
    係由被告提起上訴，而本院所諭知之刑度雖重於原審判決之
    刑，惟本件係屬連續加重竊盜犯行，已如前述，揆諸前開判
    決要旨，依據刑事訴訟法第370 條但書之規定，自得諭知較
    重於原審判決之刑，併此敘明。
三、據上論斷，應依刑事訴訟法第455 條之1 第3 項、第369 條
    第1 項前段、第370 條但書、第364 條、第299 條第1 項前
    段，刑法第56條、第321 條第1 項第6 款，判決如主文。
本案經檢察官張啟聰到庭執行職務。
中　　華　　民　　國　　94　　年　　1 　　月　　26　　日
                  刑事第五庭    審判長法　官  潘政宏
                  　                  法  官  邱滋杉
                                      法  官  周炳全
上正本證明與原本無異。
本件不得上訴。
                                      書記官  陳夏施
中　　華　　民　　國　　94　　年　　2 　　月　　1 　　日
附錄本件論罪科刑法條全文
中華民國刑法第321條
犯竊盜罪而有左列情形之一者，處六月以上、五年以下有期徒刑
：
一  於夜間侵入住宅或有人居住之建築物、船艦或隱匿其內而犯
    之者。
二  毀越門扇、牆垣或其他安全設備而犯之者。
三  攜帶兇器而犯之者。
四  結夥三人以上而犯之者。
五  乘火災、水災或其他災害之際而犯之者。
六  在車站或埠頭而犯之者。
前項之未遂犯罰之。
